臺灣高雄地方法院刑事判決　　　　　　　96年度訴字第4860號
公　訴　人　臺灣高雄地方法院檢察署檢察官
被　　　告　乙○○
　　　　　　　　　　（現另案於臺灣高雄女子監獄執行中）
上列被告因毒品危害防制條例案件，經檢察官提起公訴（96年度
毒偵字第8560號），嗣因被告就被訴事實為有罪之陳述，本院經
聽取當事人之意見後，改依簡式審判程序進行，判決如下：
    主  文
乙○○施用第一級毒品，累犯，處有期徒刑拾月，扣案如附表一
、二所示之物均沒收銷燬之，如附表三所示之物沒收之；又施用
第二級毒品，累犯，處有期徒刑肆月，應執行有期徒刑壹年，扣
案如附表一、二所示之物均沒收銷燬之，如附表三所示之物沒收
之。
    理  由
一、乙○○曾前因施用毒品案件，經本院以92年度毒聲字第1560
    號裁定送觀察、勒戒後，認無繼續施用毒品之傾向，於民國
    92 年4月23日執行完畢釋放，並經臺灣高雄地方法院檢察署
    檢察官以92年度毒偵字第1444號不起訴處分確定；復因施用
    第一、第二級毒品案件，經本院以93年度訴字第195 號分別
    判處有期徒刑1 年、6 月，定應執行有期徒刑1 年4 月確定
    ，於95年1 月15日縮刑期滿執行完畢。詎其仍未戒除毒癮，
    基於施用第一級毒品海洛因之犯意，於96年8 月16日中午12
    時許（起訴書誤載為下午2 時57分許為警採尿前回溯96小時
    內某時），在高雄縣美濃鎮○○路○ 段中壇國小對面土地公
    廟，以將海洛因置入注射針筒內摻水稀釋，再注射手臂血管
    之方式，施用第一級毒品海洛因1 次；另基於施用第二級毒
    品甲基安非他命之犯意，於96年8 月16日中午12時許（起訴
    書誤載為下午2 時57分許為警採尿前回溯96小時內某時），
    在高雄縣美濃鎮○○路○ 段中壇國小對面土地公廟，以將甲
    基安非他命置於玻璃球吸食器內燒烤而吸食煙霧方式，施用
    甲基安非他命1 次。嗣於同日下午1 時30分許，在高雄縣美
    濃鎮○○路○ 段中壇國小對面土地公廟為警查獲，當場扣得
    如附表一至三所示之物，經徵得乙○○之同意，採集其尿液
    送驗結果確呈甲基安非他命及嗎啡陽性反應，始查悉上情。
二、案經高雄縣政府警察局旗山分局報請臺灣高雄地方法院檢察
    署檢察官偵查起訴。
    理  由
一、本件被告乙○○所犯係死刑、無期徒刑、最輕本刑為3 年以
    上有期徒刑以外之罪，其於準備程序中就被訴事實為有罪之
    陳述，經告知被告簡式審判程序之旨，並聽取檢察官及被告
    之意見後，本院裁定進行簡式審判程序審理，合先敘明。
二、被告於上揭時、地，施用海洛因及安非他命之事實，業據其
    於本院審理時供承明確，又被告於96年8 月16日採尿送驗結
    果，確呈甲基安非他命及嗎啡陽性反應，有臺灣科技檢驗股
    份有限公司96年9 月7 日出具濫用藥物尿液檢驗報告及毒品
    危害防制條例案件嫌犯代號與真實姓名對照表附卷可稽。附
    表一及二所示之物品，經送請高雄醫學大學附設中和紀念醫
    院加以鑑驗，附表一所示之殘渣袋7 只及附表二所示之注射
    針筒5 支均含有第一級毒品海洛因成分，有高雄醫學大學附
    設中和紀念醫院檢驗報告在卷可查（詳本院卷第27頁至第34
    頁、第36頁至第39頁），足認被告上開自白，核與事實相符
    ，堪以採信，故本件事證明確，應依法論科。又被告有事實
    欄所載經觀察、勒戒執行完畢釋放之情，有卷附臺灣高等法
    院被告前案紀錄表1 份可按。從而，被告於觀察、勒戒執行
    完畢釋放後，5 年內再犯本件施用毒品犯行，應依毒品危害
    防制條例第23條第2 項規定起訴審判。
三、論罪科刑
    核被告所為，係犯毒品危害防制條例第10條第1 項、第2 項
    施用第一、第二級毒品之罪。其持有第一、第二級毒品海洛
    因、甲基安非他命之低度行為，分別為施用之高度行為吸收
    ，均不另論罪。被告所犯上開2 罪，犯意各別，行為互異，
    應分論併罰。又被告有如前開事實欄所載之犯罪科刑及執行
    紀錄，此有臺灣高等法院被告前案紀錄表1 份在卷可稽，其
    前受徒刑之執行完畢後，5 年以內故意再犯本件有期徒刑以
    上之罪，為累犯，均應依刑法第47條第1 項之規定，加重其
    刑。爰審酌被告前有施用毒品案件，仍不愛惜機會戒除毒癮
    ，再為本件犯行，顯見被告不知悔改施用毒品之惡習，惟念
    被告犯後坦承犯行，及其施用毒品係戕害自身身體健康，並
    未危及他人，犯後態度尚可等一切情狀，分別量處如主文所
    示之刑，並定其應執行刑。扣案之附表一所示之殘渣袋7 只
    及附表二所示之注射針筒5 支均含有第一級毒品海洛因，與
    其內殘餘之毒品同屬無法析離，應將之同視為第一級毒品無
    訛，從而不問屬於犯人與否，均應依毒品危害防制條例第18
    條第1 項前段規定，沒收銷燬之。扣案附表三所示之注射針
    筒1 支，係被告供施用第一級毒品海洛因所使用之物，且為
    被告所有，業據被告供述在卷（詳本院卷第60頁），爰依刑
    法第38條第1 項第2 款規定沒收之。
據上論斷，應依刑事訴訟法第273 條之1 第1 項、第299 條第1
項前段，毒品危害防制條例第10條第1 項、第2 項、第18條第1
項前段，刑法第11條前段、第47條第1 項、第51條第5 款、第38
條第1 項第2 款，決如主文。
本案經檢察官甲○○到庭執行職務。
中　　華　　民　　國　　96　　年　　12　　月　　31　　日
                      刑事第十六庭  法  官  文昌
以上正本證明與原本無異。
如不服本判決，應於收受本判決後10日內向本院提出上訴書狀，
其未敘述上訴理由者，並得於提起上訴後10日內向本院補提理由
書狀（均須按他造當事人之人數附繕本）「切勿逕送上級法院」
。
中　　華　　民　　國　　96　　年　　12　　月　　31　　日
　　　　　　　　　　　　　　　　　　書記官  吳良美
附錄本件判決論罪科刑法條：
毒品危害防制條例第10條
施用第一級毒品者，處 6 月以上 5 年以下有期徒刑。
施用第二級毒品者，處 3 年以下有期徒刑。
附表一：
┌──┬───────┬────────────┬───────────┐
│編號│物品名稱及數量│鑑驗結果                │備註                  │
├──┼───────┼────────────┼───────────┤
│    │              │海洛因陽性反應、甲基安非│高雄醫學大學附設中和紀│
│1   │殘渣袋1包     │他命陰性反應            │念醫院檢驗報告編號9611│
│    │              │                        │-324（見本院卷第27頁）│
├──┼───────┼────────────┼───────────┤
│    │              │海洛因陽性反應、甲基安非│高雄醫學大學附設中和紀│
│2   │殘渣袋1包     │他命陰性反應            │念醫院檢驗報告編號9611│
│    │              │                        │-325（見本院卷第28頁）│
├──┼───────┼────────────┼───────────┤
│3   │殘渣袋1包     │海洛因陽性反應、甲基安非│高雄醫學大學附設中和紀│
│    │              │他命陰性反應            │念醫院檢驗報告編號9611│
│    │              │                        │-326（見本院卷第29頁）│
├──┼───────┼────────────┼───────────┤
│    │              │海洛因陽性反應、甲基安非│高雄醫學大學附設中和紀│
│4   │殘渣袋1包     │他命陰性反應            │念醫院檢驗報告編號9611│
│    │              │                        │-327（見本院卷第30頁）│
├──┼───────┼────────────┼───────────┤
│5   │殘渣袋1包     │海洛因陽性反應、甲基安非│高雄醫學大學附設中和紀│
│    │              │他命陰性反應            │念醫院檢驗報告編號9611│
│    │              │                        │-328（見本院卷第31頁）│
├──┼───────┼────────────┼───────────┤
│    │              │海洛因陽性反應、甲基安非│高雄醫學大學附設中和紀│
│6   │殘渣袋1包     │他命陰性反應            │念醫院檢驗報告編號9611│
│    │              │                        │-329（見本院卷第32頁）│
├──┼───────┼────────────┼───────────┤
│    │              │海洛因陽性反應、甲基安非│高雄醫學大學附設中和紀│
│7   │殘渣袋1包     │甲基安非他命陰性反應    │念醫院檢驗報告編號9611│
│    │              │                        │-330（見本院卷第33頁）│
└──┴───────┴────────────┴───────────┘
附表二：
┌──┬───────┬────────────┬───────────┐
│編號│物品名稱及數量│鑑驗結果                │備註                  │
├──┼───────┼────────────┼───────────┤
│1   │注射針筒1支   │海洛因陽性反應、甲基安非│高雄醫學大學附設中和紀│
│    │              │他命陰性反應            │念醫院檢驗報告編號9611│
│    │              │                        │-331（見本院卷第34頁）│
├──┼───────┼────────────┼───────────┤
│2   │注射針筒1支   │海洛因陽性反應、甲基安非│高雄醫學大學附設中和紀│
│    │              │他命陰性反應            │念醫院檢驗報告編號9611│
│    │              │                        │-333（見本院卷第36頁）│
├──┼───────┼────────────┼───────────┤
│3   │注射針筒1支   │海洛因陽性反應、甲基安非│高雄醫學大學附設中和紀│
│    │              │他命陰性反應            │念醫院檢驗報告編號9611│
│    │              │                        │-334（見本院卷第37頁）│
├──┼───────┼────────────┼───────────┤
│4   │注射針筒1支   │海洛因陽性反應、甲基安非│高雄醫學大學附設中和紀│
│    │              │他命陰性反應            │念醫院檢驗報告編號9611│
│    │              │                        │-335（見本院卷第38頁）│
├──┼───────┼────────────┼───────────┤
│5   │注射針筒1支   │海洛因陽性反應、甲基安非│高雄醫學大學附設中和紀│
│    │              │他命陰性反應            │念醫院檢驗報告編號9611│
│    │              │                        │-336（見本院卷第39頁）│
└──┴───────┴────────────┴───────────┘
附表三：
┌──┬───────┬────────────┬───────────┐
│編號│物品名稱及數量│鑑驗結果                │備註                  │
├──┼───────┼────────────┼───────────┤
│1   │注射針筒1支   │海洛因陰性反應、甲基安非│高雄醫學大學附設中和紀│
│    │              │他命陰性反應            │念醫院檢驗報告編號9611│
│    │              │                        │-322（見本院卷第35頁）│
└──┴───────┴────────────┴───────────┘
